---
title: "Projet"
author: "eliott_ld"
date: "2025-03-28"
output: html_document
---

```{r}
library(FactoMineR)
library(cluster)
```

```{r}

data=read.csv2('train.csv', row.names=1, sep=",")
data
dim(data)

```

```{r}

summary(data)
```

```{r}

data_quanti <- data[, sapply(data, is.numeric)]
sum(is.na(data_quanti))  # Count missing values
data_quanti=na.omit(data_quanti)
sum(is.na(data_quanti))  # Count missing values

data_quanti
pairs(data_quanti)
```

```{r}
length(data$ApplicantIncome)
length(data$CoapplicantIncome)

data$CoapplicantIncome <- as.numeric(as.character(data$CoapplicantIncome))

couple_income = data$ApplicantIncome + data$CoapplicantIncome

print('salaire moyen des couples :')
mean(couple_income)
barplot(couple_income)

```

Premiere approximation : on voit que la variable loan correspond environ a 50 fois le salaire du couple emprunteur.

```{r}

loan=data$LoanAmount
x=couple_income
plot(couple_income, loan)
lines(x, x/50, col='red')
```

\

```{r}

education = data$Education
plot(education, couple_income)
```

# **CAH**

```{r}
data2=scale(data_quanti, center = TRUE, scale = TRUE)
dist_matrix = dist(data2)

# Classification Ascendante Hiérarchique (CAH)
hc <- hclust(dist_matrix, method = "ward.D2")

plot(hc, labels = FALSE, main = "Dendrogramme de la CAH")
rect.hclust(hc , k=4)
```

```{r}
barplot(hc$height)
groupes.cah <- cutree(hc, 4)


K=4
for (i in 1:K)
{ cat("&&&&&&&&&&&&&&&&&&&&&&&&&&&&&&&& groupe", i,"\n")
I=which(groupes.cah==i)
print(rownames(data_quanti)[I]) }
```

```{r}

Means_groupes <- matrix(NA, nrow=K, ncol=dim(data_quanti)[2])
colnames(Means_groupes)=colnames(data_quanti)
rownames(Means_groupes) =1:K
for (i in 1:K) Means_groupes[i,]<- colMeans(data_quanti[groupes.cah==i,])
round(Means_groupes)

table(groupes.cah)
```

```{r}
aggregate(data_quanti, by=list(groupes.cah), FUN=mean)
```

```{r}

data2 = data_quanti
data2 <- cbind(data2, Gender = data$Gender)
data2
res <- PCA(data2, quali.sup = 5 )
```

On remarque sur le cercle PCA que les variables Credit_History et Loan_amount_Term sont corrélées. De meme pour LoanAmount et ApplicantIncome

Interprétation :

Cela semble cohérent :plus un emprunteur a un revenu élevé, plus son pret peut etre grand. Meilleur est son Credit_hisotry (score) plus il peut emprunter a long term.

je vais regarder si il y a une difference significative entre loan amount MALE vs Female

# PARTIE AFC / ACM

```{r}
data=data_quanti

sum(is.na(data))  # Count missing values
data <- na.omit(data)
sum(data < 0, na.rm = TRUE)    # Count negative values
all(data >= 0)  # Should return TRUE


data_Income_vs_Amount= data[,c(1,2)]
data_Income_vs_Amount
chisq.test(data_Income_vs_Amount)

```

On rejette le test du Khi 2, donc la variable Income et Loan_amount ne sont pas indépendantes
